臺灣高雄地方法院刑事判決　　　　　　　　　　　　九十三年度訴緝字第一二七號
　　公　訴　人　臺灣高雄地方法院檢察署檢察官
　　被　　　告　丁○○
　　　　　　（冒名盧季揚）
右列被告因違反著作權法案件，經檢察官提起公訴（九十一年度偵字第六八三○號、
九十一年偵度字第一○五一八號）及追加起訴後，聲請改依協商程序而為判決，本院
判決如左：
    主  文
丁○○共同連續以明知為侵害著作權之物意圖營利而交付之方法侵害他人之著作權，
處有期徒刑參月，如易科罰金，以參佰元折算壹日，如附表一、二所示之物，均沒收
；又共同連續以明知為侵害著作權之物意圖營利而交付之方法侵害他人之著作權，處
有期徒刑伍月，如易科罰金，以參佰元折算壹日，如附表三至七所示之物，均沒收，
應執行有期徒刑陸月，如易科罰金，以參佰元折算壹日，如附表一至七所示之物，均
沒收。
    事實及理由
一、犯罪事實：
    (一)丁○○（冒名盧季揚）明知如附表一所示音樂光碟片內之歌曲及如附表二所示
      影音光碟片內之影片，分別為如附表一、二所示之著作權人享有著作權之錄音
      著作及視聽著作，且係真實姓名年籍不詳綽號「阿志」之成年男子未經如附表
      一、二所示之著作權人同意而擅自重製，分別侵害如附表一、二所示之著作權
      人著作權之物，竟與上開綽號「阿志」之成年男子共同基於以意圖營利而交付
      之方法侵害他人之著作權之概括犯意，於民國九十一年三月二十三日起，以每
      日薪資新臺幣（下同）六百元之代價，受僱於前揭綽號「阿志」之成年男子，
      在高雄縣橋頭鄉○○○路夜市內擺設攤位，以每片音樂光碟片及影音光碟片一
      百元之代價，販賣而交付予不特定人，以資牟利。迨於九十一年三月二十三日
      二十三時許，為警在前揭處所當場查獲，並扣得丁○○之共犯前揭綽號「阿志
      」之成年男子所有，供丁○○意圖營利而交付侵害著作權之物所用之如附表一
      所示之音樂光碟片二百六十二片及如附表二所示之影音光碟片八十一片（其餘
      扣案音樂光碟片及影音光碟片，未據告訴）。
    (二)丁○○又另行起意，明知如附表三、四、五所示音樂光碟片內之歌曲及如附表
      六所示影音光碟片內之影片，分別為附表三、四、五、六所示之著作權人享有
      著作權之錄音著作及視聽著作，且係真實姓名年籍不詳自稱柳信祥之成年男子
      未經如附表三、四、五、六所示之著作權人同意而擅自重製，分別侵害如附表
      三、四、五、六所示之著作權人著作權之物，竟與該自稱柳信祥之成年男子共
      同基於以意圖營利而交付之方法侵害他人之著作權之概括犯意，自九十二年一
      月二日二十三時許起，至九十二年三月一日二十時三十分許止，以每週約一、
      二次，每日八百元之代價，受僱於前揭自稱柳信祥之成年男子，連續在高雄市
      左營區○○路瑞豐夜市內擺設攤位，以每片音樂光碟片及影音光碟片一百元之
      代價，販賣而交付予不特定人，以資牟利。嗣先於九十二年一月二日二十三時
      許，為警在上開瑞豐夜市內查獲，扣得丁○○之共犯前揭自稱柳信祥之成年男
      子所有，供丁○○意圖營利而交付侵害著作權之物所用之如附表三所示之音樂
      光碟片七片、如附表四所示之音樂光碟片一百九十四片；丁○○之共犯上開自
      稱柳信祥之成年男子所有，由丁○○意圖營利而交付侵害著作權之物所得，即
      附表七編號一所示之現金一萬元；再於九十二年三月一日二十時三十分許，為
      警在前揭瑞豐夜市內查獲，扣得丁○○之共犯上開自稱柳信祥之成年男子所有
      ，供丁○○意圖營利而交付侵害著作權之物所用之如附表五所示之音樂光碟片
      九十一片、如附表六所示之影音光碟片七十九片；丁○○之共犯前揭自稱柳信
      祥之成年男子所有，供意圖營利而交付侵害著作權之物所用，即附表七編號二
      、三所示之標示牌一塊、投錢筒二個；丁○○之共犯上開自稱柳信祥所有，由
      丁○○意圖營利而交付侵害著作權之物所得，即附表七編號四所示之現金二千
      一百元。
二、證據名稱：
    (一)被告於警詢、偵查及本院準備程序中之自白。
    (二)告訴代理人楊金生、乙○○、丙○○、甲○○、戊○○、己○○、林英傑於警
      詢中之指訴。
    (三)正版音樂光碟片封面八份、著作權證明文件影本十四份。
    (四)刑事委任狀、告訴狀、鑑識清冊、鑑識報告、扣押筆錄各一份。
    (五)現場照片六幀。
    (六)如附表一至七所示之物。
三、本件經檢察官與被告於審判外達成協商之合意且被告已認罪，其合意內容為：被
    告願受科刑範圍為原起訴部分有期徒刑三月，如易科罰金，以三佰元折算一日；
    追加起訴部分，有期徒刑五月，如易科罰金，以三佰元折算一日，應執行有期徒
    刑六月，如易科罰金，以三佰元折算一日。經查，上開協商合意並無刑事訴訟法
    第四百五十五條之四第一項所列之情形，檢察官聲請改依協商程序而為判決，本
    院爰不經言詞辯論，於協商合意範圍內為協商判決，合予敘明。
四、應適用之法條：刑事訴訟法第四百五十五條之四第二項、第四百五十五條之八，
    修正前著作權法第九十三條第三款、第八十七條第二款，刑法第二條第一項但書
    、第十一條前段、第二十八條、第五十六條、第五十五條、第四十一條第一項前
    段、第三十八條第一項第二款、第三款、第五十一條第五款，罰金罰鍰提高標準
    條例第二條。
五、另起訴書雖記載被告於九十一年三月二十三日起，以每晚薪資六百元之代價受僱
    於「阿志」，在高雄縣橋頭鄉○○○路夜市內擺設攤位，以每片音樂、影音光碟
    一百元之代價出售予不特定人牟利，恃以為生活主要憑藉，而以之為常業，涉犯
    修正前著作權法第八十七條第二款、第九十三條第三款、第九十四條之明知為侵
    害著作權之物，意圖營利而交付常業罪嫌，然公訴人業於本院準備程序及審判中
    更正起訴之犯罪事實，如事實及理由欄一、犯罪事實(一)所載，並將起訴法條更正
    為修正前著作權法第九十三條第三款、第八十七條第二款之明知為侵害著作權之
    物，以意圖營利而交付罪（參見本院九十三年九月三十日準備程序及審判筆錄）
    ，本院自應依更正後之犯罪事實進行審理。次按，一人犯數罪，為相牽連之案件
    ；又於第一審辯論終結前，得就與本案相牽連之犯罪或本罪之誣告罪，追加起訴
    ，刑事訴訟法第七條第四款、第二百六十五條第一項分別定有明文。查被告前因
    涉犯修正前著作權法第八十七條第二款、第九十三條第三款之明知為侵害著作權
    之物，意圖營利而交付罪，經臺灣高雄地方法院檢察署檢察官提起公訴，嗣檢察
    官於九十三年九月三十日具狀向本院追加起訴，指訴被告另有如事實及理由欄一
    、犯罪事實(二)所載之犯罪事實，涉犯修正前著作權法第九十三條第三款、第八十
    七條第二款之明知為侵害著作權之物，意圖營利而交付罪，經核檢察官追加起訴
    之案件，與原起訴之案件，乃一人犯數罪，屬於相牽連之案件，揆諸前揭之規定
    ，檢察官自得向本院追加起訴，併此敘明。
六、本判決除有刑事訴訟法第四百五十五條之四第一項第一款、第二款、第四款、第
    六款、第七款所定情形之一，或違反同條第二項規定者外，不得上訴。
七、如不服本件判決，得自收受判決送達之日起十日內，向本院提出上訴書狀，上訴
    於第二審法院。
八、被告於右揭時地，因違反著作權法案件為警查獲後，於警詢及偵查中均冒用其兄
    盧季揚之名義應訊，業據證人盧季揚於警詢及本院訊問中指證明確（參見本院九
    十一年度訴字第一七五九號案卷第三十六、四十六、七十頁），並有內政部警政
    署刑事警察局九十一年十一月十八日刑紋字第○九一○二九九二二六號鑑驗書一
    份在卷足憑（參見本院九十一年度訴字第一七五九號案卷第五十五頁），被告此
    部分另涉偽造署押之罪嫌，因未經公訴人起訴，本院自不得併予審究，應由檢察
    官另行偵辦，併此敘明。
中      華      民      國      九十三      年    十一      月   三十   日
                                    臺灣高雄地方法院刑事第十二庭
                                        法  官    伍逸康
右正本證明與原本無異。
如不服本判決，應於判決送達後十日內，向本院提出上訴狀。
                                        書記官    吳月華
中      華      民      國      九十三      年    十一      月   三十   日
附錄本案論罪科刑法條全文：
著作權法第八十七條
有下列情形之一者，除本法另有規定外，視為侵害著作權或製版權︰
一  以侵害著作人名譽之方法利用其著作者。
二  明知為侵害著作權或製版權之物而散布或意圖散布而陳列或持有或意圖營利而交
    付者。
三  輸入未經著作財產權人或製版權人授權重製之重製物或製版物者。
四  未經著作財產權人同意而輸入著作原件或其重製物者。
五  明知係侵害電腦程式著作財產權之重製物而仍作為直接營利之使用者。
著作權法第九十三條
有下列情形之一者，處二年以下有期徒刑，得併科新台幣十萬元以下罰金︰
一  侵害第十五條至第十七條規定之著作人格權者。
二  違反第七十條規定者。
三  以第八十七條各款方法之一侵害他人之著作權者。
